臺灣臺北地方法院民事判決　　　　　　　九十二年度親字第一一四號
　　原　　　告　　甲○○
　　被　　　告　　丙○○
　　兼法定代理人　乙○○
右當事人間否認子女事件，本院於九十二年一月十六日辯論終結，判決如下：
  主  文
確認被告丙○○非被告乙○○之婚生女。
訴訟費用由被告負擔。
  事  實
甲、原告方面：
一、聲明：如主文所示。
二、陳述：緣原告與被告乙○○本係夫妻，於民國九十二年四月二十九日經法院判決
    離婚，而原告自九十一年六月間搬回娘家居住，直至訴請離婚期間，原告與被告
    乙○○已互不往來，雖原告於九十二年九月十四日生下一子即被告丙○○，但被
    告丙○○並非原告甲○○自被告乙○○受胎所生，為此依法訴請判令如聲明。
三、證據：提出出生證明書影本、
乙、被告方面：被告未於言詞辯論期日到場，亦未曾到庭陳述。
  理  由
一、本件原告主張原告與被告乙○○本係夫妻，於民國九十二年四月二十九日經法院
    判決離婚，而原告自九十一年六月間搬回娘家居住，直至訴請離婚期間，原告與
    被告乙○○互不往來，雖原告於九十二年九月十四日生下一子即被告丙○○，但
    被告丙○○並非原告甲○○自被告乙○○受胎所生，為此依法訴請判令如聲明等
    語云云，業據其提出
二、按民法第一千零六十三條之規定，妻之受胎，係在婚姻關係存續中者，推定其所
    生子女為婚生子女。前項推定，如夫妻之一方能證明妻非自夫受胎者，得提起否
    認之訴。但應於知悉子女出生之日起，一年內為之。復按民法第一千零六十二條
    規定，從子女出生日回溯第一百八十一日起至第三百零二日止，為受胎期間。
三、查原告甲○○生下被告丙○○之受胎時間，既係在其與被告乙○○婚姻關係存續
    中，被告丙○○則依法自應推定為原告與被告乙○○之婚生子，又原告主張其於
    前開受胎期間，與被告乙○○分居，被告丙○○應非原告甲○○自被告乙○○受
    胎所生乙節，且依原告提出之三軍總醫院親子鑑定報告書載明無法排除訴外人吳
    志全與被告丙○○之血緣關係，吳志全為丙○○之父之機率為99.00000000%，有
    該鑑定書可稽，原告亦陳稱現任配偶吳志全為被告丙○○之生父等語，是原告此
    部份之主張，乃屬真實。原告於知悉被告丙○○出生之日起一年內提起本件訴訟
    ，於法洵屬有據，應予准許。
四、結論：本件原告之訴，為有理由，依民事訴訟法第三百八十五條第一項前段、第
    七十八條，判決如主文。
中　　　華　　　民　　　國　　九十三　　年　　　一　　　月　　 三十 　　日
　　　　　　　　　　　　　　　　　家事法庭法　　　官　彭南元
右正本證明與原本無異
如不服本判決，應於判決送達後二十日之不變期間內，向本院提出上訴狀。
中　　　華　　　民　　　國　　九十三　　年　　　一　　　月　　 三十 　　日
　　　　　　　　　　　　　　　　　　　　　書　記　官　莊雪嬌
